【裁判字號】    99,易緝,38
【裁判日期】    990531
【裁判案由】    竊盜
【裁判全文】
臺灣桃園地方法院刑事判決              99年度易緝字第38號
公  訴  人  臺灣桃園地方法院檢察署檢察官
被      告  甲○○
            乙○○
上列被告因竊盜案件，經檢察官提起公訴（98年度偵字第12398
、22097 號），被告於準備程序就被訴事實為有罪之陳述，本院
合議庭裁定由受命法官獨任改依簡式審判程序審理，並判決如下
：
    主  文
甲○○共同攜帶兇器，毀壞門扇竊盜，累犯，處有期徒刑柒月。
乙○○共同攜帶兇器，毀壞門扇竊盜，累犯，處有期徒刑柒月。
    事  實
一、(一)甲○○(1)前因竊盜案件，經本院以91年度易字第776 號判
    決判處有期徒刑7 月確定，甲○○於92年8 月12日入監服刑
    ，並於民國93年3 月7 日縮刑期滿執行完畢；又因施用毒品
    案件，經臺灣新竹地方法院以93年度竹簡字第457 號判決判
    處有期徒刑4 月確定，並於93年11月4 日易科罰金執行完畢
    ；(2)另因施用毒品案件，經本院以95年度壢簡字第2090號判
    決判處有期徒刑5 月確定；又因贓物案件，經本院以95年度
    壢簡字第2201號判決判處有期徒刑5 月確定；再因施用毒品
    案件，經本院以96年度易字第113 號判決判處有期徒刑6 月
    確定，各該案件嗣經本院以96年度聲減字第8739號裁定減刑
    並定應執行有期徒刑7 月確定，甲○○於96年6 月9 日入監
    服刑，於97年1 月8 日因縮刑期滿執行完畢（構成累犯）。
    (二)乙○○(1)前因施用毒品案件，經本院以88年度易字第727
    號判決判處有期徒刑7 月，上訴後，經臺灣高等法院以88年
    度上易字第3535號判決駁回上訴確定；另因竊盜案件，經本
    院以88年度易字第196 號判決判處有期徒刑1 年6 月確定，
    2 案件經臺灣高等法院以89年度聲字第863 號裁定應執行刑
    為有期徒刑1 年11月確定；復因竊盜案件，經本院以91年度
    易字第839 號判決判處有期徒刑1 年確定；各該案件接續執
    行，乙○○於90年6 月10日入監服刑，於92年3 月6 日縮短
    刑期假釋出監，所餘期間並付保護管束，於93年3 月8 日保
    護管束期滿未經撤銷假釋視為執行完畢。(2)又因竊盜案件，
    經本院以97年度壢簡字第2956號判決判處有期徒刑5 月確定
    ，嗣於98年4 月16日易科罰金執行完畢（構成累犯）。
二、甲○○、乙○○仍不知悔改，共同基於意圖為自己不法所有
    之犯意聯絡，於98年6 月4 日上午10時10分許，駕駛車號KI
    -8937 號自用小客車，至桃園縣楊梅鎮○○路79巷10號丙○○住處附近，見丙○○全家人均外出後，即由甲○○於屋外
    把風，並推由乙○○持甲○○自製客觀上對於人之生命、身
    體具有危險性之鐵製六角扳手先後破壞丙○○住處車棚大門
    門之一部之鎖、房子之門之一部之鎖後入內（侵入住宅部分
    未據告訴），竊取1 樓客廳之電漿電視1 臺、音響1 組，2
    樓之現金新臺幣（下同）12萬元、金飾1 批，3 樓之現金32
    萬元、金項鍊1 條、婚戒1 只、電腦主機1 臺及相機1 臺，
    嗣2 人將上開竊得物品於桃園縣中壢市某處，以3 萬5,000
    元代價變賣予真實姓名年籍不詳綽號阿明之成年男子後朋分
    花用。嗣丙○○於同日11時許發現其住宅財物遭竊，報警處
    理，並告以嫌犯駕駛之車號為KI-8937 號，警方於98年6 月
    6 日晚間11時30分許，於桃園縣平鎮市○○路與環南路口見
    上開車輛，上前攔檢，查獲甲○○，並扣得與本案無關之瓦
    斯槍等物，而悉上情。
三、案經桃園縣政府警察局楊梅分局報告臺灣桃園地方法院檢察
    署檢察官偵查起訴。
    理  由
一、本件被告甲○○、乙○○所犯係死刑、無期徒刑或最輕本刑
    為3 年以上有期徒刑或高等法院管轄第一審案件以外之罪，
    其於準備程序期日就被訴事實為有罪之陳述，經本院告知簡
    式審判程式之旨，並聽取公訴人及被告之意見後，經合議庭
    裁定由受命法官獨任進行簡式審判程序，是依刑事訴訟法第
    273 條之2 規定，本件之證據調查，不受同法第159 條第1
    項、第161 條之2 、第161 條之3 、第163 條之1 及第164
    條至第170 條規定之限制，合先敘明。
二、前揭犯罪事實，業據被告甲○○、乙○○坦承不諱，並經證
    人丙○○、宋明昆證述甚詳，復有刑案現場勘察紀錄表、現
    場照片在卷可稽，被告甲○○、乙○○前揭犯嫌應堪認定。
三、按刑法第321 條第1 項第3 款之攜帶兇器竊盜罪，係以行為
    人攜帶兇器竊盜為其加重條件，此所謂兇器，其種類並無限
    制，凡客觀上足對人之生命、身體、安全構成威脅，具有危
    險性之兇器均屬之，且祇須行竊時攜帶此種具有危險性之兇
    器為已足，並不以攜帶之初有行兇之意圖為必要（最高法院
    79年度臺上字第5253號判例參照），查本案被告持以行竊之
    六角扳手雖未扣案，然該六角扳手係鐵製，業經被告甲○○
    供承在卷（見本院易緝字卷第38頁），又該六角扳手既可破
    壞丙○○住處車棚大門門鎖、房子之門鎖（見偵查卷第85-8
    7 頁照片），自係質地堅硬之金屬工具，如持以行兇，依照
    一般社會通念，足以對人之生命、身體產生危害，自屬兇器
    無訛。又按刑法第321 條第1 項第2 款所謂「安全設備」，
    係指依社會通常觀念足認為防盜之設備而言。而門鎖為安全
    設備之一種，毀壞門鎖行竊，自應論以刑法第321 條第1 項
    第2 款之毀壞安全設備竊盜罪。惟此處所謂門鎖，係指附加
    於門上之鎖而言，至毀壞構成門之一部之鎖，則應認為毀壞
    門扇（最高法院55年臺上字第547 號判例、64年度第4 次刑
    庭庭推總會議決議(一)均可資參照）。被告破壞車棚大門門鎖
    、房子之門鎖後入內，因該門鎖並非一般附加在門上之鎖頭
    ，而係附著於門上，構成門之一部分（見偵查卷第85-87 頁
    照片），則被告破壞該門鎖，應認係破壞門扇之整體而屬毀
    壞門扇。是核被告甲○○、乙○○所為，均係犯刑法第321
    條第1 項第2 款、第3 款之攜帶兇器，毀越門扇竊盜罪。起
    訴書認係犯刑法第321 條第1 項第3 款毀越門扇竊盜罪，容
    有誤會（刑法第321 條第1 項第3 款為攜帶兇器竊盜；同條
    項第2 款為毀越門扇竊盜）。被告甲○○、乙○○就本件竊
    盜罪，有犯意聯絡及行為分擔，為共同正犯。被告甲○○、
    乙○○分別曾受事實欄所載之徒刑執行完畢，此有臺灣高等
    法院被告前案紀錄表1 份供參，其受徒刑之執行完畢，於5
    年內故意再犯本件有期徒刑以上之罪，為累犯，應依刑法第
    47條第1 項規定，加重其刑。爰審酌被告甲○○、乙○○均
    曾因竊盜犯行，經法院判處罪刑確定，本案仍攜帶兇器、毀
    越門戶侵入住宅之行竊手段，對他人生命、身體、居住安全
    所生危害非輕，並考量犯後坦承犯行然並未賠償被害人損失
    之犯後態度、犯罪所得數額，暨衡其犯罪之動機、目的及智
    識程度等一切情狀，分別量處如主文所示之刑，以示懲儆。
    又被告持以竊盜之六角扳手並未扣案，且據被告甲○○於警
    詢時供稱其犯罪工具沿路隨便丟棄（見偵查卷第14頁），堪
    認應已滅失，爰不予宣告沒收。至扣案瓦斯槍等物，並無證
    據證明與本件犯罪有直接關係，亦不予宣告沒收。
據上論斷，應依刑事訴訟法第273 條之1 第1 項、第299 條第1
項前段，刑法第28條、第321條第1 項第2 款、第3 款、第47條
第1 項，判決如主文。
本案經檢察官陳仁傑到庭執行職務。
中    華    民    國    99    年    5     月    31    日
                  刑事第四庭    法  官  林宜靜
以上正本證明與原本無異。
如不服本判決應於收受判決後10日內向本院提出上訴書狀，並應
敘述具體理由。其未敘述上訴理由者，應於上訴期間屆滿後20日
內向本院補提理由書( 均須按他造當事人之人數附繕本) 「切勿
逕送上級法院」。
                                書記官  王明玉
中    華    民    國    99    年    5     月    31    日
附錄論罪科刑法條
中華民國刑法第321條
（加重竊盜罪）
犯竊盜罪而有左列情形之一者，處 6 月以上、 5 年以下有期徒
刑：
一、於夜間侵入住宅或有人居住之建築物、船艦或隱匿其內而犯
    之者。
二、毀越門扇、牆垣或其他安全設備而犯之者。
三、攜帶兇器而犯之者。
四、結夥三人以上而犯之者。
五、乘火災、水災或其他災害之際而犯之者。
六、在車站或埠頭而犯之者。
前項之未遂犯罰之。

司法院資訊處製作；財團法人民間司法改革基金會備份。
